【裁判字號】    99,審易,392
【裁判日期】    990628
【裁判案由】    竊盜
【裁判全文】
臺灣新竹地方法院刑事判決             99年度審易字第392號
公  訴  人  臺灣新竹地方法院檢察署檢察官
被      告  乙○○
上列被告因竊盜案件，經檢察官提起公訴（99年度偵字第3960號
），經被告於本院準備程序中，就被訴事實為有罪之陳述，經告
知被告簡式審判程序之旨，並聽取檢察官、被告之意見後，經本
院進行簡式審判程序，本院判決如下：
    主    文
乙○○犯踰越牆垣安全設備竊盜罪，處有期徒刑柒月。
    犯罪事實
一、乙○○意圖為自己不法之所有，於民國98年10月3日清晨5時
    50分許，至位在新竹縣竹北市○○路135 號裕隆工業公司之
    工廠外圍，乘無人注意之際，先踰越工廠外圍水泥牆垣，進
    入工廠廠房附連圍繞之空地後，復由廠房後方攀爬踰越屬於
    安全設備之窗戶侵入工廠廠房內，徒手竊取置於3 樓倉庫內
    鋁製模具1 片，得手後正欲離開之際，遭該公司負責人甲○
    ○發覺，故將竊盜之物棄之於地逃逸。嗣甲○○報警處理，
    經警循線查獲，始知上情。
二、案經新竹縣政府警察局竹北分局報告臺灣新竹地方法院檢察
    署檢察官偵查起訴。
    理    由
一、程序部分：
    按除被告所犯為死刑、無期徒刑、最輕本刑為3 年以上有期
    徒刑之罪或高等法院管轄第一審案件者外，於前條第1 項程
    序進行中，被告先就被訴事實為有罪之陳述時，審判長得告
    知被告簡式審判程序之旨，並聽取當事人、代理人、辯護人
    及輔佐人之意見後，裁定進行簡式審判程序，刑事訴訟法第
    273條之1第1 項定有明文。本件被告乙○○所犯係死刑、無
    期徒刑、最輕本刑為3 年以上有期徒刑以外之罪，其於準備
    程序中就被訴事實為有罪之陳述，經告知簡式審判程序之旨
    ，並聽取公訴人及被告乙○○之意見後，本院認為適宜進行
    簡式審判程序，合先敘明。
二、認定被告乙○○犯行所憑之各項證據：
（一）被告乙○○於警詢、偵查中之供述及於本院準備程序、簡
      式審判程序時均坦承不諱。其稱略以：伊哥哥在新竹縣竹
      北市○○路135 號裕隆工業工廠擔任過作業員，伊也曾經
      竊取過該工廠之鋁製物品，伊以為該工廠業已倒閉，故於
      98年10月6 日清晨5 時50分許至該工廠，先跨過工廠周邊
      的圍牆，再從工廠後方只剩窗框的窗戶爬進工廠內，徒手
      拿取放置在該工廠3 樓內鋁製模具1 片，得手後正欲離開
      的時候，被該公司負責人甲○○發現，故將竊得之鋁製模
      具丟在現場，從原先進入的窗戶逃逸等語（見偵查卷第7
      至12、31、32頁，本院卷第23、25至28頁）。
（二）證人即被害人甲○○於警詢中所為之指述稱：他是裕隆工
      業工廠的負責人，工廠目前歇業中為空廠房，他於98年10
      月3 日清晨5 時50分許，因為聽到疑似有人在工廠內搬運
      東西，故前往查看，便看到被告乙○○在工廠內搬東西，
      被告乙○○發現他以後，就把偷來的鋁製模具丟棄並翻過
      圍牆逃出工廠，因為被告乙○○的親哥哥曾經在該工廠內
      工作過，且被告乙○○曾偷過該工廠內的財物，所以他認
      得被告乙○○等語（見偵查卷第13至19頁）。
（三）此外，復有現場及採證照片4 張等資料在卷可稽（見偵查
      卷第23、24頁）。
（四）綜上，本件事證業臻明確，被告乙○○上揭犯行至堪認定
      ，應依法予以論科。
三、論罪科刑：
（一）論罪：核被告乙○○先踰越被害人裕隆工業公司之工廠外
      圍水泥牆垣，再踰越工廠內屬於安全設備之窗戶後，入內
      竊取被害人裕隆工業公司所有上開財物之犯行，係犯刑法
      第321條第1項第2 款踰越牆垣安全設備之加重竊盜罪。至
      檢察官起訴書原認被告乙○○係犯刑法第321條第3項、第
      1項第2款之加重竊盜未遂罪嫌，此部分容有誤會，業經公
      訴蒞庭檢察官於本院99年6 月14日準備程序、簡式審判程
      序中當庭變更起訴法條為刑法第321 條第1 項第2 款之加
      重竊盜既遂罪，本院自無庸另為變更起訴法條之諭知，附
      此敘明。
（二）量刑：爰審酌被告乙○○有竊盜、施用毒品、詐欺等刑事
      紀錄，有臺灣高等法院被告前案紀錄表1 份在卷可稽，足
      徵其素行非善，亦不知悔改，其正值青壯，不思守法自制
      ，循正當途徑獲取所需，竟為貪圖一己之私，竊取被害人
      裕隆工業公司所有之上開財物，危害社會治安與他人財產
      安全，守法意識薄弱，其所為實不足取，惟犯後坦承犯行
      ，態度尚可，且上開物品於犯罪經發覺之際業已棄置於工
      廠內等一切情狀，量處如主文所示之刑，以示懲儆。
據上論斷，應依刑事訴訟法第273條之1第1項、第299條第1 項前
段，刑法第321條第1項第2款，判決如主文。
本案經檢察官洪期榮到庭執行職務
中    華    民    國    99    年    6     月    28    日
                  刑事第九庭  法  官    劉兆菊
以上正本證明與原本無異。
如不服本判決應於收受判決後10日內向本院提出上訴書狀，並應
敘述具體理由。其未敘述上訴理由者，應於上訴期間屆滿後20日
內向本院補提理由書(均須按他造當事人之人數附繕本)「切勿逕
送上級法院」。
中    華    民    國    99    年    6     月    28    日
                              書記官    林兆嘉
附錄本案論罪科刑實體法條全文：
中華民國刑法第321條
犯竊盜罪而有左列情形之一者，處6月以上、5年以下有期徒刑：
一、於夜間侵入住宅或有人居住之建築物、船艦或隱匿其內而犯
    之者。
二、毀越門扇、牆垣或其他安全設備而犯之者。
三、攜帶兇器而犯之者。
四、結夥三人以上而犯之者。
五、乘火災、水災或其他災害之際而犯之者。
六、在車站或埠頭而犯之者。
前項之未遂犯罰之。

司法院資訊處製作；財團法人民間司法改革基金會備份。
